Minutes et répertoires du notaire François NUTRAT, 18 février 1619 - 12 janvier 1622 (étude VIII)
Archives nationales
- Minutes de François NUTRAT, 28 juillet 1601 - 12 janvier 1622; MC/ET/VIII/427 - MC/ET/VIII/607/A
  - Minutes. 1619, juillet - décembre, juillet - décembre 1619; MC/ET/VIII/602
    - MACONNERIE (marché de) § Marché par Nicolas BERTHAULT, maçon demeurant à Presles, près de Beaumont-sur-Oise, à Catherine MASSEY, veuve de Pierre BARRIN, ayant l'entière administration des biens de Jacques BARRIN, son fils, prieur de Notre Dame du Lay, pour refaire la toiture dudit prieuré, grange, étables, moyennant 30 livres., 22 juillet 1619; MC/ET/VIII/602; fol. 33
      marché; Berthault, Nicolas; Massey, Catherine; Barrin, Pierre; Barrin, Jacques; maçon
    - Procuration (en blanc) par Florent Bienvenu, en tant que chapelain des chapelles Saint-Claude et Toussaints en l'église Notre-Dame de Montereau-faut-Yonne, afin de prêter hommage pour sa seigneurie de Monville, près Nemours., 23 juillet 1619; MC/ET/VIII/602
      Documents du Minutier central concernant l'histoire de la musique (1600-1650), par Madeleine Jurgens, tome I [études I à X, 1763 actes], Paris, Archives nationales, 1967, p. 686 (instrument de recherche imprimé dématérialisé, certaines notices sont plus détaillées dans la version intégrale accessible en ligne par la rubrique 'Autres instruments de recherche', voir contexte dans le Plan d’orientation général - Notaires de Paris, guides thématiques du Minutier).
      Date de révision: 2011
    - Acte de foi et hommage par Florent Bienvenu, seigneur de Monville, près Nemours, envers le prince de Condé, de qui relève sa seigneurie à cause de sa comté de Vallery., 23 juillet 1619; MC/ET/VIII/602
      La cote donnée par l'instrument de recherche imprimé (MC/ET/VIII/598) est erronée; la cote exacte est MC/ET/VIII/602.
      Condé, Henri II de Bourbon (1588-1646, prince de)
    - LORRAINE (François de) Marquis de HATTONCHATEL, comte de VAUDEMONT § Procuration de Chrétien de MIRECOURT, écuyer en son nom et comme agent de François de LORRAINE, lequel a l'administration des biens de Nicolas François de LORRAINE, son fils, abbé commendataire de Saint-Arnoul de Metz, à Charles BARBIER, avocat au conseil privé du Roi., 30 juillet 1619; MC/ET/VIII/602; fol. 43
      procuration; Lorraine, François de
    - LE SUBTIL (Jean) Valet de chambre de Mgr frère du Roi et maître orfèvre à Paris, demeurant au coin de la grande vallée de misère § Obligation d'Henry de SAVOIE, duc de NEMOURS, envers .., pour une chaîne de diamants. (A la suite: 1633, 29 novembre quittance des héritiers de défunt ..), 1er août 1619; MC/ET/VIII/602; fol. 47
      obligation; quittance; Le Subtil, Jean
    - Marché entre Claude Joublot, maître peintre, demeurant rue Salle-au-Comte, derrière l'église Saint-Leu-Saint-Gilles, d'une part, et Laurent Guérin, chirurgien juré, Guillaume Poliac et Jean Tissu, tous marguilliers de l'oeuvre de Saint-Pierre-des-Arsis en la Cité, d'autre part, pour repeindre et dorer le tabernacle du maître autel, les nuages d'anges, les chérubins, la corniche et les colonnes qui sont au-dessus et à côté du grand tableau; pour dorer également la bordure dudit tableau, les chevelures des chérubins; pour peindre deux autres tableaux de plate peinture, l'un représentant la 'Cène' et l'autre le 'Lavement des pieds' avec des bordures d'or bruni et deux panneaux peints d'or moulu, avec des ovales dans lesquels seront peints les trophées de saint Pierre et saint Paul. Les travaux, montant à 400 livres tournois, devront être achevés dans les deux mois., 5 août 1619 - 27 septembre 1619; MC/ET/VIII/602
      A la suite:
      1619, 27 septembre. - Quittance d'une somme de 200 livres.
      - 1619, 13 décembre. - Nouveau marché pour des figures de plate peinture sur la muraille, à 2 pieds au-dessus des ornements du tabernacle. Ces figures sont laissées au choix du curé de ladite église et seront exécutées pour le prix de 75 livres.
      Documents du Minutier central concernant les peintres, sculpteurs et graveurs au XVIIe siècle (1600-1650) [études I à X, 1955 actes], par Marie-Antoinette Fleury, tome I, Paris, S.E.V.P.E.N, 1969, p. 348 (instrument de recherche imprimé dématérialisé, certaines notices sont plus détaillées dans la version intégrale accessible en ligne par la rubrique 'Autres instruments de recherche', voir contexte dans le Plan d’orientation général - Notaires de Paris, guides thématiques du Minutier).
      Date de révision: 2010, 2013 (M. Ollion)
      marché; quittance; marché; Saint-Leu-Saint-Gilles (église); Salle-au-Comte (rue); Guérin, Laurent; Joublot, Claude; Poliac, Guillaume; Tissu, Jean; chirurgien; peintre
    - SAINT-PIERRE-des-ARCIS église § Marché de peinture et dorure du tabernacle du maître autel de l'. .., par Claude JOUBLET, maître peintre à Paris. A la suite: 1619, 27 septembre quittance;; 1619, 13 décembre, supplément au marché;; 1619, dernier décembre, quittance;; 1620, 29 août, autre quittance., 5 août 1619; MC/ET/VIII/602; fol. 53
      quittance; marché; Saint-Pierre-des-Arcis (église); Joublet, Claude
    - MERCOEUR (Maison de) § Mariage de Claude QUENARD, avocat à Chenonceaux et de Françoise HUMI, l'une des filles de chambre de la duchesse de MERCOEUR qui lui donne 2400 £. en faveur de ce mariage, en présence de Marie de LUXEMBOURG, Françoise de LORRAINE, Pierre CHAPPELLAIN, Pierre RANQUET, apothicaire de la Maison de MERCOEUR, etc., 10 août 1619; MC/ET/VIII/602; fol. 64
      contrat de mariage; Quenard, Claude
    - SAVOIE (Henry de) duc de GENEVOIS, NEMOURS et CHARTRES, et d'AUMALE, marquis de SAINT SORLIN et de SAINT-RAMBERT, comte de GENEVE et de GISORS, etc. et Anne de LORRAINE, son épouse, demeurant en leur hôtel rue Pavée. § Donation par Henry de SAVOIE à Imbert de BROULY écuyer ordinaire d'Henry de SAVOIE, en qualité de page et de gentilhomme servant et écuyer de l'écurie depuis 15 ans. (A la suite: 1626, 4 juin, décharge à Henry de SAVOIE), 13 août 1619; MC/ET/VIII/602; fol. 70
      donation; Savoie, Henry de
    - Contrat de mariage entre Antoine Poildecerf, marchand de vins, âgé de vingt-huit ans, fils de Gabriel Poildecerf, capitaine général de plusieurs navires, marchand trafiquant sur mer, demeurant rue des Barres, et Jeanne Renoir, fille de Gilles Renoir, maître couvreur, demeurant rue Neuve des Tournelles., 1er septembre 1619; MC/ET/VIII/602
      Contrat passé en présence d'éléonore Fournier, veuve de Pierre Biard, sculpteur du roi, amie de la future.
      Documents du Minutier central concernant les peintres, sculpteurs et graveurs au XVIIe siècle (1600-1650) [études I à X, 1955 actes], par Marie-Antoinette Fleury, tome I, Paris, S.E.V.P.E.N, 1969, p. 43 (instrument de recherche imprimé dématérialisé, certaines notices sont plus détaillées dans la version intégrale accessible en ligne par la rubrique 'Autres instruments de recherche', voir contexte dans le Plan d’orientation général - Notaires de Paris, guides thématiques du Minutier).
      contrat de mariage; Barres (rue des); Biard, Pierre; Fournier, Eléonore; Poildecerf, Antoine; Poildecerf, Gabriel; Renoir, Gilles; Renoir, Jeanne; officier de la marine marchande; couvreur; commerçant; sculpteur
    - CHEVALLIER (Pierre) Libraire juré à Paris, demeurant rue Saint Jacques, paroisse Saint-Séverin § Transaction entre Pierre CHEVALLIER et Chrétien de MIRECOUR, agent général en France des affaires du comte de VAUDEMONT; Transaction entre les mêmes et Pierre BUNACHE, bourgeois de Paris, rue de la Harpe., 11 septembre 1619 - 14 septembre 1619; MC/ET/VIII/602; fol.106; fol.109
      accord; Chevallier, Pierre
    - FAUGERON (René) maître ceinturier, demeurant sous l'horloge du Palais et Anne MARTINOT, sa femme § Constitution par René FAUGERON à Jean GIROUD, principal du Collège de Montaigut [de 37 £. 10 s. de rente, moyennant 600 livres] (A la suite: 1623, 13 février, rachat par René FAUGERON); Même date, en feuillet détaché: Déclaration de René FAUGERON comme quoi il fut entraîné au jeu et à la débauche à l'occasion de quoi il aurait fait quelques pertes et dépenses et que solidairement avec sa femme il fait la constitution ci-dessus pour en sortir., 19 septembre 1619; MC/ET/VIII/602; fol. 111
      déclaration; Giroud, Jean
    - Quittance donnée par Antoine Bornat, maître peintre, à Charles Martin,(1) également maître peintre, d'une somme de 55 livres restant à payer sur celle de 100 livres tournois due pour l'apprentissage de Barthélemy Martin, fils dudit Charles Martin.(2), 21 septembre 1619; MC/ET/VIII/602
      Compléments de description:
      (1) Le domicile des peintres n'est pas indiqué.
      (2) Contrat du 19 juillet 1616, reçu par Guillaume Nutrat, analysé au nom de Charle Martin.
      Documents du Minutier central concernant les peintres, sculpteurs et graveurs au XVIIe siècle (1600-1650) [études I à X, 1955 actes], par Marie-Antoinette Fleury, tome I, Paris, S.E.V.P.E.N, 1969, p. 69 (instrument de recherche imprimé dématérialisé, certaines notices sont plus détaillées dans la version intégrale accessible en ligne par la rubrique 'Autres instruments de recherche', voir contexte dans le Plan d’orientation général - Notaires de Paris, guides thématiques du Minutier).
      quittance; contrat d'apprentissage; Bornat, Antoine; Martin, Barthélemy; Martin, Charles; Nutrat, Guillaume; peintre
    - BOURGOUGUON (Charles) Chirurgien de la Reine § Mariage d'Antoine POILDECERF, marchand de vins et de Jeanne RENOIR, en présence de Charles BOURGOUGUON ami commun des futurs époux., 22 septembre 1619; MC/ET/VIII/602; fol. 119 & 120
      contrat de mariage; Bourgouguon, Charles
    - POILDECERF (Antoine) marchand de vins à Paris, fils de défunts Gabriel POILDECERF, capitaine principal de plusieurs navires marchands trafiquant sur mer et de Florence LALOUETTE, demeurant à Fécamp, lui âgé de 28 ans, demeurant rue des Barres, à l'enseigne du Port de Salut. § Mariage de Antoine POILDECERF et de Jeanne RENOIR [fille de Gilles RENOIR, maître couvreur de maisons et de Marie PAJOT, demeurant rue Neuve des Tournelles] [en présence de Hardon FLAMENT, de LALOUETTE (Jacques) marchand tapissier à Paris, oncle maternel][en présence de Léonore FOURNIER, veuve de Pierre BIARD, sculpteur du Roi, amie de la future épouse.]., 22 septembre 1619; MC/ET/VIII/602; (entre les fol. 119 et 120)
      contrat de mariage; Poildecerf, Antoine
    - CONFLANS (terre et seigneurie de) en Savoie § Vente par Marie de LUXEMBOURG, veuve de Philippe-Emmanuel de LORRAINE, duc de MERCOEUR, à Victor-Amédée, prince de PIEMONT, fils aîné de Charles Emmanuel de SAVOIE, représenté par Bartholomé FLOCARD, conseiller et colatéral au conseil de Genevois, demeurant à Annecy, des ville terre et seigneurie de CONFLANS, moyennant 21 000 livres, en présence d'André LUMAGNE, banquier à Paris, rue Neuve Saint-Médéric, caution du Prince de PIEMONT [qui nomme Batholomé FLOCARD Conseiller et colatéral au conseil de Genevois demeurant à Annecy et Antoine FAVRE ses procureurs. Seul FLOCARD signe]., 27 septembre 1619; MC/ET/VIII/602; fol. 278
      acte de vente; Albertville (Savoie); Annecy (Haute-Savoie); Lumagne, Jean André (1564?-1637); Favre, Antoine; Savoie, Charles-Emmanuel de; Luxembourg, Marie de
    - SAINT-PIERRE-des-ARCIS (église) § Quittance des marguilliers de l'église SAINT-PIERRE-des-ARCIS à Michel GUERIN, prêtre, naguère clerc habitué en l'église SAINT-PIERRE-des-ARCIS, de la restitution de tous les ornements, reliques et autres meubles d'église mentionnés en un inventaire et qui lui ont été baillés comme clerc., 18 octobre 1619; MC/ET/VIII/602; fol. 146
      inventaire; quittance; Guérin, Michel
    - DU BUISSON (Pierre) Messager juré en l'Université, bourgeois de Paris, demeurant au Cimetière Saint-Jean. § Transport d'Isaac BUSNEL, secrétaire de la chambre du Roi bourgeois de Paris, demeurant rue de la Verrerie, à Pierre DU BUISSON de 750 £. de rente moyennant 13 533 livres., 22 octobre 1619; MC/ET/VIII/602; fol. 147
      transport de droits; Du Buisson, Pierre
    - CADOT (Pierre) Commis au greffe des Présentations de la cour des Aides. § Renonciation par Jeanne HEBERT, veuve de Pierre CADOT à la succession de son mari; Déclaration de Nicolas CADOT, naguère clerc de défunt Pierre CADOT son frère; Vente par Jeanne HEBERT, demeurant sur le quai des Augustins, à Jean BUISSON, conseiller en l'élection de Nemours, des places de clerc commis au greffe de la cour des Aides de Paris, 29, 30 et 31 octobre 1619., 29 octobre 1619 - 31 octobre 1619; MC/ET/VIII/602; fol. 150, 151, 156
      acte de vente; déclaration; Cadot, Pierre
    - OFFICE de CLERC commis au GREFFE de la cour des Aides de Paris § Déclaration de Nicolas CADOT au sujet de l'exercice de l'OFFICE de CLERC ayant appartenu à défunt Pierre CADOT, son frère.; Vente par Jeanne HEBERT, veuve dud. Pierre CADOT, à Jean BUISSON, conseiller en l'élection de Nemours, de l'OFFICE de CLERC, moyennant 15 400 livres., 30 octobre 1619 - 31 octobre 1619; MC/ET/VIII/602; fol. 151; fol. 156
      acte de vente; déclaration; Cadot, Nicolas
    - BUISSON (Jean) Conseiller élu pour le Roi en l'élection de Nemours, demeurant sur le quai des Augustins et Madeleine CADOT, sa femme. § Vente par Jeanne HEBERT, veuve de Pierre CADOT de l'office de clerc commis au greffe de la cour des Aides de Paris, à Jean BUISSON; Donation par ladite HEBERT à Jean BUISSON, de deux maison moyennant l'Usufruit et les charges., 31 octobre 1619 - 7 décembre 1619; MC/ET/VIII/602; fol. 156; fol. 232
      donation; acte de vente; Buisson, Jean
    - MESSIER (Jean) Brodeur et valet de chambre du Roi, demeurant sur le Pont-aux-Changeurs § Transaction entre Pierre COURANT, marchand et bourgeois de Paris, procureur de. .., d'une part, et Louis VAUDRI, compagnon brodeur demeurant en la maison de. .., d'autre part, au sujet d'un habit brodé que led. VAUDRI aurait essayé de vendre à son profit., 6 novembre 1619; MC/ET/VIII/602; fol. 171
      accord; Messier, Jean
    - CUIVRE (chandeliers de) § Quittance de Mathieu CELLE, maître fondeur en terre et sable à Paris, aux marguilliers de Saint-Pierre des Arcis, de 35 livres, dont 15 £. en argent, 50 £. en cuivre à raison de 40 £. le cent, en déduction de la somme de 70 £. pour le prix de la vente de 4 chandeliers de cuivre pour le maître autel de l'église. (A la suite: 1619, 25 novembre, quittance dans laquelle il est question de dédommagement pour 13 livres de plomb au lieu de cuivre)., 8 novembre 1619; MC/ET/VIII/602; fol. 176
      acte de vente; quittance; Cellée, Mathieu
    - Contrat de mariage entre Jacques Lestorcel, marchand drapier, bourgeois de Paris, demeurant rue de la Barillerie, et Claude de Compans, veuve de Pierre Le Goix, bourgeois de Paris, demeurant rue Gervais-Laurent, auquel signe parmi les témoins Louis Lasnier, beau-frère du fiancé [en présence de Nicolas PIERRE] [en présence de Pierre LESTOREL son frère] GUILLEMIN (Jean) maître orfèvre. LE PRESTRE (François) marchand joaillier bourgeois de Paris PARLAN (Toussaint) maître orfèvre à Paris PROUST (Gabriel) maître brodeur JOAILLIER (marchand) bourgeois de Paris LE PRESTRE (François) ORFÈVRE maître à Paris, GUILLEMIN Jean], 10 novembre 1619; MC/ET/VIII/602
      Documents du Minutier central concernant l'histoire de la musique (1600-1650), par Madeleine Jurgens, tome I [études I à X, 1763 actes], Paris, Archives nationales, 1967, p. 562 (instrument de recherche imprimé dématérialisé, certaines notices sont plus détaillées dans la version intégrale accessible en ligne par la rubrique 'Autres instruments de recherche', voir contexte dans le Plan d’orientation général - Notaires de Paris, guides thématiques du Minutier).
      Lestorcel, Jacques
    - SAINT-PIERRE-des-ARCIS (église) § Inventaire des reliques, ornements et autres meubles appartenant à l'Oeuvre et fabrique de l'église SAINT-PIERRE-des-ARCIS, et quittance de Robert LE MAIGRE, prêtre et clerc en l'église SAINT-PIERRE-des-ARCIS de ces objets., 16 novembre 1619; MC/ET/VIII/602; fol. 192
      inventaire; quittance; Le Maigre, Robert
    - PINEAU (Séverin) Premier chirurgien ordinaire du Roi et Professeur en l'Université de Paris, demeurant rue du Monceau Saint-Gervais § Testament de Séverin PINEAU, 25 novembre 1619; MC/ET/VIII/602; fol. 204
      testament; Pineau, Séverin (155.?-1619)
    - TOSTÉE (Denis) maître orfèvre, bourgeois de Paris, demeurant près de l'église Saint-Leufroy, maison du Pélican. § Testament de. .. qui nomme comme exécuteurs: Urbain LEMPEREUR, son gendre, Claude TOSTEE, sa fille, Sébastien LE NOBLE, maître orfèvre, son beau-frère., 25 novembre 1619; MC/ET/VIII/602; fol. 206
    - Quittance par Alexandre Ernaud, homme de chambre de Christophe de Herre, écuyer de la grande écurie du roi, demeurant près la porte de Buci, à l'enseigne du Grand Turc, à Philippe Le Vacher, violon ordinaire de la chambre du roi, et à Jean Hindret, marchand gantier-parfumeur, agissant comme exécuteurs de Marie Deshommetz, veuve de Godefroy Michel, huissier-sergent à cheval au Châtelet, d'une somme de 60 livres sur celle de 150 livres léguée par ladite veuve par son testament du 26 mai 1612., 3 décembre 1619 - 11 mai 1620; MC/ET/VIII/602
      À la suite:
      1620, 11 mai. Quittance après versement du reliquat de 90 livres.
      Documents du Minutier central concernant l'histoire de la musique (1600-1650), par Madeleine Jurgens, tome I [études I à X, 1763 actes], Paris, Archives nationales, 1967, p. 209 (instrument de recherche imprimé dématérialisé, certaines notices sont plus détaillées dans la version intégrale accessible en ligne par la rubrique 'Autres instruments de recherche', voir contexte dans le Plan d’orientation général - Notaires de Paris, guides thématiques du Minutier).
      Ernaud, Alexandre
    - Bail à ferme par Louis Delahaye, prêtre, aumônier, chapelain ordinaire de la chapelle de musique du roi, chantre de sa chapelle et chapelain de la chapelle Saint-Georges, fondée au château de Saint-Ouen, résidant en la cour du Palais, pour neuf ans, à Jean Le Bouc, le jeune, [assisté de Jacques LE BOUC, tous deux laboureurs à Aubervilliers], de huit arpents de terre dépendant de la chapelle Saint-Georges, et situés au terroir de Saint-Ouen, lieudit le Fonds du Landit, moyennant 300 livres par an., 4 décembre 1619; MC/ET/VIII/602
      Documents du Minutier central concernant l'histoire de la musique (1600-1650), par Madeleine Jurgens, tome I [études I à X, 1763 actes], Paris, Archives nationales, 1967, p. 96 (instrument de recherche imprimé dématérialisé, certaines notices sont plus détaillées dans la version intégrale accessible en ligne par la rubrique 'Autres instruments de recherche', voir contexte dans le Plan d’orientation général - Notaires de Paris, guides thématiques du Minutier).
      Delahaye, Louis
    - CADOT (Pierre) Commis au greffe de la cour des Aides et des Présentations. § Donation par Jeanne HEBERT, veuve de Pierre CADOT à Jean BUISSON, conseiller à Nemours, demeurant à Paris sur le quai des Augustins et Madeleine CADOT, sa femme, d'une maison sur ledit quai, plus une maison à Seure, vignes et terres en dépendant, moyennant l'usufruit et les charges., 7 décembre 1619; MC/ET/VIII/602; fol. 232
      donation; Cadot, Pierre
    - OTHIS § Vente par Gérard RIGAULT, marchand à Dammartin en Goële, à Nicolas FERET, receveur ayant charge des affaires du cardinal de RETZ, de terres sises à OTHIS lieu dit le Poirier, moyennant 450 £. 12 s., 14 décembre 1619; MC/ET/VIII/602; fol. 237
      acte de vente; Feret, Nicolas
    - DACOLLE (Samuel) Procureur en la cour de Parlement, demeurant rue de la Vieille-Draperie. § Démission par Samuel DACOLLE de sa charge de Procureur en la cour de Parlement, en faveur de Samuel DACOLLE, son fils., 16 décembre 1619; MC/ET/VIII/602; fol. 241
      renonciation; Dacolle, Samuel
    - Inventaire après décès de Séverin Pineau, chirurgien ordinaire du roi, avec prisée de livres de chirurgie par Jacques Le Bouc, marchand libraire juré en l'université de Paris., 17 décembre 1619; MC/ET/VIII/602
      Bibliothèque.
      Fichier Bibliothèques XVIe-XVIIIe siècles, par Claire Béchu, Marie-Antoinette Fleury, Madeleine Jurgens, Xenia Pamfilova, 1953-1996 (fichier papier entièrement dématérialisé; voir contexte dans le Plan d’orientation général - Notaires de Paris, guides thématiques du Minutier).
      Date de création de la notice: 2012
      inventaire après décès; Pineau, Séverin; Le Bouc, Jacques; chirurgien; libraire
    - LUXEMBOURG (Marie de) veuve de Philippe-Emmanuel de LORRAINE, duc de MERCOEUR, demeurant en son hôtel de Mercoeur au faubourg Saint-Honoré § Transaction entre Marie de LUXEMBOURG et César, duc de VENDOME, [frère légitime du Roi] Françoise de LORRAINE, son épouse, au sujet de la succession du duc de MERCOEUR., 24 décembre 1619; MC/ET/VIII/602; fol. 293
      accord; Luxembourg, Marie de; Vendôme, César de
    - ILE du PALAIS Maison ayant vue sur la Mégisserie § Bail par Grégoire BETHUNE, violon ordinaire de la chambre du Roi, pour 3 ans, à Aymon MONET, docteur en droit, avocat à la Cour, de la ILE de PALAIS, lui appartenant, moyennant 900 livres par an., 27 décembre 1619; MC/ET/VIII/602; fol. 250
      bail
  - Minutes. 1620, janvier - mars, janvier - mars 1620; MC/ET/VIII/603
    - LE CUIR (Sulpice) maître jardinier à Paris, demeurant au faubourg Saint-Martin, paroisse Saint-Laurent § Bail par les religieux du prieuré Saint-Lazare, à titre de cens de rente, à Sulpice LE CUIR, de 3 arpents de terre sis au faubourg Saint-Lazare, lieu dit les Vinaigriers., 9 janvier 1620; MC/ET/VIII/603
      bail; Le Cuir, Sulpice
    - SAUNIER (François) maître jardinier à Paris, demeurant au faubourg Saint-Martin, paroisse Saint-Laurent § Bail par les religieux du Prieuré Saint-Lazare, à titre de cens de rente, à François SAUNIER, de 2 arpents de terre sis au faubourg Saint-Lazare, lieu dit les Vinaigriers., 9 janvier 1620; MC/ET/VIII/603
      bail; Saunier, François
    - SAINT-LAZARE (Prieuré) § Deux baux par les religieux du Prieuré SAINT-LAZARE 1°/ à François SAULNIER, maître jardinier à Paris, 2°/ à Sulpice LE CUIR, aussi jardinier à Paris de terres sises au faubourg Saint-Lazare, lieu dit les Vinaigriers., 9 janvier 1620; MC/ET/VIII/603
      bail; Saint-Lazare, Prieuré
    - SAINT-LAZARE (faubourg) lieu dit les Vinaigriers § Deux baux par les religieux du Prieuré Saint-Lazare, à François SAUNIER, Sulpice LE CUIR, maîtres jardiniers à Paris, de terres sises au faubourg SAINT-LAZARE, 9 janvier 1620; MC/ET/VIII/603
      bail; Saint-Lazare, faubourg
    - Quittance de Geneviève Fortin, veuve de feu Philippe Cothereau, demeurant rue de la Calendre, à Bon Cothereau, notaire au Châtelet, demeurant rue de la Calendre, fils de défunt Philippe Cothereau, aussi notaire au Châtelet, son fils., 9 janvier 1620; MC/ET/VIII/603
      quittance; Calandre (rue de la); Cothereau, Bon; Cothereau, Philippe; Fortin, Geneviève; notaire
    - Convention entre Jean BILLARD, sommier de la chapelle et oratoire du Roi demeurant à Saint-Quentin,neveu de Maurice BAILLY clerc de la chapelle de la musique du Roi, et Jacques CHANTEREL, clerc de la chapelle de la Reine,demeurant à Paris auquel Maurice BAILLY oncle de Jean Billard a résigné son office de clerc de la chapelle de musique du Roi., 11 janvier 1620; MC/ET/VIII/603
      convention; Bailly, Maurice
    - Mise en apprentissage par Marie Clemant,femme de François Febvre demeurant à Troyes, auparavant veuve de Jean Barnoy,de Jacques BARNOY, fils de défunt Jean BARNOY, notaire à Troyes, pour 2 ans, chez Pierre COLLYNET, Pont-Marchand, marchand MERCIER-JOAILLIER-QUINCAILLIER à Paris, moyennant 60 livres., 13 janvier 1620; MC/ET/VIII/603
      contrat d'apprentissage